# 并表问题

提问人：gaohaiyan 时间：2017-06-16 09:54:38
陈老师好！请教个问题： A公司于 2000 年由自然人王某出资设立。 B公司 2014 年 8 月由自然人王某、张某、李某以认缴 5000 万的认缴额设立，成立时实缴额为 0 元 2015 年 6 月 30 日王某、张某、李某将B公司各自认缴的股权转让给A公司，转让时均未实际出资， 2015 年 9 月 1 日A公司缴足认缴额 5000 万，同时 2015 年 9 月 30 日吸收新股东C，C认缴出资 2000 万，分别与 2015 年 9 月出资 200万， 2015 年 11 月出资 300 万万， 2015 年 12 月出资 400 万.（B公司 2014 年无任何业务发生，B公司 2015 年1-8月净利润-10万， 2015 年9-12月净利润-15万） 现在A公司需编制 2015 年、 2016 年、 2017 年的合并财务报表。
疑惑：编制A公司 20015 年合并财务报表时是否要按照同一控制下企业合并进行还原，吸收少数股权的是不是要分每个时间节点（ 9月/11月/12月）的持股比例计算少数股东损益，还是在最后一次出资时（ 12 月）的持股比例计算少数股东损益即可

回答人：chenyiwei
首先要考虑B公司在开始被A控制时（对A而言即为合并日）是否构成企业合并准则所指的“业务”，如果不构成业务，则不构成企业合并，自然也就不需要再区分是否为同一控制下合并。从你说的情况看，在A取得B的控制权时，B的实收资本为零，无实际业务，不构成“业务”的可能性很大，除非此前B依赖股东借款等资金来源已经开始开展经营活动。 少数股东权益和损益是否需分段计算，取决于C的入股协议如何约定，即C是按照实缴出资额享有股东权利，还是在缴足出资后才开始享有股东权利，或者还有无其他安排。